# 请教陈版，对于同控下调整比较报表期间的期初留存收益的问题

提问人：gpqg 时间：2021-03-02 11:21:00
陈版，对于同一控制下企业合并，在编制比较报表时，以不早于合并方和被合并方同处于最终控制方的控制之下的时点开始，将被合并方的有关资产、负债并入合并方合并财务报表的比较报表中，并将合并而增加的净资产在比较报表中调整所有权权益项下的相关项目。
我的问题是，此时在编制合并所有者权益变动表的时候，调整的数据（增加的净资产）是填写在哪里呢？是否是计入“一、上年年末余额 加：①会计政策变更 ②前期差错更正 ③其他”中的其他中呢？
谢谢陈版！

回答人：chenyiwei
你的这个问题只会出现在合并权益变动表的最早期间期初数的调整过程中。
一般是将同一控制下合并对最早比较期间期初的各权益项目的影响金额放在“加：①会计政策变更 ②前期差错更正 ③其他”中的其他中。或者如果影响金额较大，也可以增设或者改为“同一控制下企业合并”行。